【裁判字號】    90,易,427
【裁判日期】    901024
【裁判案由】    竊盜
【裁判全文】
臺灣雲林地方法院刑事判決                            九十年度易字第四二七號
    公  訴  人  臺灣雲林地方法院檢察署檢察官
    被      告  甲○○
                乙○○
右列被告等因竊盜案件，經檢察官提起公訴（九十年度偵字第一三二○號），本院判
決如左：
    主  文
甲○○連續結夥三人，攜帶兇器竊盜，處有期徒刑壹年貳月。
乙○○結夥三人，攜帶兇器竊盜，處有期徒刑拾月。
扣案鑰匙壹支、起子貳支均沒收。
    事  實
一、甲○○前於八十九年間因違反槍砲彈藥刀械管制條例案件，經本院虎尾簡易庭判
    處有期徒刑二月，併科罰金新臺幣一萬元，緩刑三年，復於同年間再因違反槍砲
    彈藥刀械管制條例案件，經本院虎尾簡易庭判處有期徒刑四月，並經本院於九十
    年四月十九日裁定撤銷緩刑。
    （一）甲○○、丙○○（通緝中）基於意圖為自己不法所有之概括犯意聯絡，於
          民國（下同）九十年三月十三日晚上八時許，在雲林縣北港鎮○○路五六
          巷五號後面，發現己○○所有車號ＭＯ－六四○五號、排氣量一五九七Ｃ
          Ｃ之一九九二年份自用小客車，停放於該處，即由丙○○負責把風，吳旻
          斌持丙○○所有客觀上可供兇器使用之起子二支，先破壞上開汽車門鎖後
          （毀損部分未據告訴），進入駕駛後再以起子扭開上開汽車電門鎖發動引
          擎，甲○○再以其所有之鑰匙一支插入引擎電門鑰匙孔防止車輛熄火而將
          車竊取之，得手後據為己有。
    （二）同年月二十一日凌晨二、三時許，甲○○、丙○○復基於同前之概括犯意
          並夥同乙○○，由乙○○開車搭載甲○○、丙○○前往嘉義縣尋找車輛下
          手行竊，途經嘉義縣太保市南新里南埤四十號前，發現由戊○○保管之車
          號ＲＺ－八六○五號、排氣量一五九七ＣＣ之一九九二年份自用小客車，
          停放於該處，即由乙○○在車上把風，甲○○、丙○○持上開起子及鑰匙
          等工具，以上述手法竊取之，得手後三人據為己有，乙○○並先行駕駛其
          原來汽車離去。
    （三）又於同年月二十一日上午五時許，甲○○、丙○○駕駛上開竊得之車號Ｒ
          Ｚ－八六○五號自用小客車返回雲林住處途中，行經嘉義縣朴子市○○路
          二二七號前時，發現丁○○保管之車號ＥＡ－九一七九號、排氣量一五九
          七ＣＣ之一九九二年份自用小客車，停放於該處，甲○○、丙○○即基於
          上開概括犯意，由甲○○下車持上開起子及鑰匙等工具，以上述手法竊取
          之，得手後據為己有。
    嗣因警方持檢察官搜索票搜索丙○○位於雲林縣元長鄉○○村○○路十八巷五號
    住處，發現上開車號ＲＺ－八六○五號失竊小客車，始查悉上情。
二、案經雲林縣警察局虎尾分局報請臺灣雲林地方法院檢察署檢察官偵查起訴。
    理  由
一、訊之被告甲○○，有於上開犯罪事實欄（一）、（二）、（三）所示時地竊取自
    小客車三輛等事實，於警訊及偵審中均坦白承認，核與被害人己○○、戊○○、
    丁○○於警訊中指述遭竊之情節，均相吻合，並有贓物認領保管收據、車輛竊盜
    資料個別查詢報表各三紙及遭竊汽車相片三張在卷可資佐證，此外並有起子二支
    及鑰匙一支扣案可憑。被告甲○○之竊盜犯行，事證明確，應依法論科。
二、訊據被告乙○○則矢口否認有於上開犯罪事實欄（二）所載時地，與被告甲○○
    、丙○○共同竊取汽車之犯行，辯稱：因為當時他要去嘉義找女朋友，甲○○他
    們也說要去嘉義，要他順便載甲○○他們過去，中途甲○○他們就說要下車，他
    就讓他們下車，他則去嘉義找女朋友沒有與他們一起回來，並沒有參與竊車云云
    。經查，被告甲○○於警訊及偵查中均供稱：九十年三月二十一日凌晨，丙○○
    打行動電話給他，提議一起到嘉義偷車，當時他正與乙○○在一起，他就邀乙○○一起前往，由乙○○駕駛汽車載他與丙○○一同前往嘉義尋找可下手的車輛，
    他們到嘉義縣太保市南埤四十號前，發現一部車號ＲＺ－八六○五號小客車，就
    由他與丙○○下手行竊，乙○○則在原來車上把風，得手後由他與丙○○共乘該
    ＲＺ－八六○五號小客車，乙○○則先開他原來那輛車離去等語，核與被告乙○○於警訊中供稱：他是在九十年三月二十日晚上十時左右，開車載甲○○、丙○○到嘉義縣太保市○○村○○路時，讓甲○○、丙○○二人下車去偷車，至於當
    時偷到那一輛車他並不知道，是隔日才知道甲○○他們竊得ＲＺ－八六○五號小
    客車等語，大致符合，足認被告乙○○於九十年三月二十一日凌晨確有開車載被
    告甲○○、丙○○到嘉義縣太保市尋找下手偷竊之車輛無誤。雖然被告乙○○以
    前詞置辯，惟就被告三人間之交情而論，豈有被要求搭載被告甲○○、丙○○二
    人至嘉義而不知該二人係為何事之理？又豈有於深夜之際讓朋友二人於嘉義下車
    後而不關心該二人如何回到雲林住處之理？是被告乙○○於搭載被告甲○○、丙○○二人至嘉義時，即已知悉該二人係為竊偷汽車而去甚明，顯見其上開所辯要
    屬事後卸責之詞，不足採信。至於被告甲○○、丙○○其後於審理中改稱被告乙○○只是順路載他們去嘉義，不知要竊車云云，與上開本院認定之事實不符，應
    屬事後迴護被告乙○○之詞，亦不足採。綜上，被告乙○○竊車之犯行，事證已
    明，自應依法論科。
二、核被告甲○○就犯罪事實欄（一）所為，係犯刑法第三百二十一條第一項第三款
    之攜帶兇器竊盜罪；就犯罪事實欄（二）所為，係犯刑法第三百二十一條第一項
    第四款、第三款之結夥三人攜帶兇器竊盜罪；就犯罪事實欄（三）所為，係犯刑
    法第三百二十一條第一項第三款之攜帶兇器竊盜罪。被告乙○○就犯罪事實欄（
    二）所為，係犯刑法第三百二十一條第一項第四款、第三款之結夥三人攜帶兇器
    竊盜罪。被告甲○○、丙○○就犯罪事實欄（一）、（三）之事實，及被告甲○○、丙○○、乙○○就犯罪事實欄（二）之事實，均有犯意聯絡及行為分擔，為
    共同正犯。被告甲○○先後三次犯行，時間緊接，所犯構成要件相同，為連續犯
    ，應依刑法第五十六條之規定，論以刑法第三百二十一條第一項第四款、第三款
    之結夥三人、攜帶兇器竊盜罪。爰審酌被告二人均有犯罪紀錄，素行不良，而被
    告甲○○更於緩刑期內再犯本案之罪，顯無悔意，又被告甲○○犯後坦承犯行，
    被告乙○○否認犯罪，並被告甲○○前後三次竊盜，被告乙○○只參與一次竊盜
    ，及竊得財物之價值等一切情狀，各量處如主文所示之刑。扣案之起子二支為被
    告丙○○所有、鑰匙一支為被告乙○○所有，均供犯罪所用之物，業經被告丙○○於偵查、被告甲○○於審理中供述明確，基於共同犯罪行為，應由共犯各負全
    部責任之理論，上開扣案物均應依刑法第三十八條第一項第二款宣告沒收。
據上論斷，應依刑事訴訟法第二百九十九條第一項前段，刑法第二十八條、第五十六
條、第三百二十一條第一項第四款、第三款、第三十八條第一項第二款，判決如主文
。
本案經檢察官劉海倫到庭執行職務
中      華      民      國      九十      年      十    月    二十四    日
                                        臺灣雲林地方法院刑事第一庭
                                            法  官
如不服本判決，應於判決送達後十日內，向本院提出上訴狀。（須附繕本）


司法院資訊處製作；財團法人民間司法改革基金會備份。
